臺灣高等法院交通事件裁定　　　　　　 94年度交抗字第480號
抗　告　人　甲○○
即受處分人
上列抗告人因違反道路交通管理處罰條例案件，不服臺灣臺北地
方法院，中華民國94年5 月31日所為裁定（94年度交聲字第475
號），提起抗告，本院裁定如下：
    主  文
抗告駁回。
    理  由
一、按汽車駕駛人在設有禁止停車標誌、標線之處所停車者，處
    新台幣（下同）600 元以上1200元以下罰鍰，道路交通管理
    處罰條例第56條第1 項第4 款定有明文。
二、本件抗告人即受處分人甲○○所有車號ＣＨＬ─652 號重型
    機車，於民國94年3 月3 日上午10時25分許，在臺北市○○
    ○路週邊，在設有禁止停車標誌之處所停車，而駕駛人不在
    現場，經臺北市停車管理處交通助理員當場以拍照之方式採
    證，並以抗告人所有該車號機車有違反道路交通管理處罰條
    例第56條第1 項第4 款規定之行為掣單舉發，嗣抗告人於舉
    發通知單上所載之應到案日期前向原處分機關提出申訴，經
    原處分機關請舉發單位調查結果，仍認抗告人有前該違規行
    為，原處分機關乃依道路交通管理處罰條例第56條第1 項第
    4 款規定於94年4 月25日裁處抗告人罰鍰600 元。
三、抗告意旨略以：案發路段為廣場週邊道路，車輛停放頻繁，
    抗告人第一次前往，在告示牌標示不清之情況下，實無從得
    知該路段禁止停車，為此提起本件抗告，請求撤銷原裁定云
    云。
四、經查，中山堂紀念碑廣場設有「本廣場供民眾休閒之用，不
    得停車」及「0 —24」禁停之標誌牌一節，此有卷附照片2
    幀在卷可稽（見原審卷第12頁），抗告人自承於前揭時地確
    有將上開車輛停放於該處之事實，雖其辯稱：伊從巷中進入
    該路段，無法得知巷道出入口設有巷內禁停標誌，該禁停標
    示不清，且伊係第一次前往該處，附近車輛停放頻繁，實無
    從得知禁止停車云云，然查抗告人停車處之路段舖有地磚等
    情，有照片1 紙在卷可稽（見原審卷第5 頁），顯係作為民
    眾活動廣場之用，與一般柏油道路不同，抗告人於停車時自
    應察覺此處並非一般停車道路，姑不論其辯稱並非從巷口進
    入該路段是否屬實，縱其確從巷中進入，無法看到立於巷口
    之禁停標誌，惟抗告人停放車輛處既與一般道路不同，自有
    必要至巷道出入處或立有標誌處察看是否得停放車輛。再縱
    該處停放車輛頻繁無誤，惟該處既係禁停路段，自不能以他
    人亦有停車據為自己停車並無不當之合理化事由。此外，復
    有現場採證照片1 幀在卷可憑，抗告人在該路段停車，其違
    反禁止停車標誌之指示，殆無疑義。
五、綜上所述，抗告人之機車確在禁止停車處所停車，而原處分
    機關依上開道路交通管理處罰條例第56條第1 項第4 款之規
    定裁處抗告人罰鍰600 元，核無違誤。原裁定認抗告人確有
    前開違規行為，而將抗告人之異議聲明駁回，其認事用法，
    核無違誤，抗告人猶執前詞，指摘原裁定為不當，非有理由
    ，應駁回之。
六、據上論結，應依道路交通管理處罰條例第89條，道路交通案
    件處理辦法第26條，刑事訴訟法第412 條，裁定如主文。
中　　華　　民　　國　　94　　年　　6 　　月　　30　　日
                  交通法庭審判長法　官  許增男
　　　　　　　　　　　　　　　　法  官  周煙平
　　　　　　　　　　　　　　　　法  官  謝靜恒
以上正本證明與原本無異。
不得再抗告。
                                書記官  魏淑娟
中　　華　　民　　國　　94　　年　　7 　　月　　4 　　日
